【裁判字號】    90,易,441
【裁判日期】    900313
【裁判案由】    賭博
【裁判全文】
台灣板橋地方法院刑事判決                            九十年度易字第四四一號
    公  訴  人  台灣板橋地方法院檢察署檢察官
    被      告  甲○○
右列被告因賭博等案件，經檢察官提起公訴（八十九年度偵字第二０七七九、二一九
八四號），本院判決如左：
    主  文
甲○○共同違反未依電子遊戲場業管理條例規定辦理營利事業登記者，不得經營電子
遊戲場業之規定，累犯，處拘役伍拾日，如易科罰金，以佰元折算壹日。扣案之電
動玩具賽馬八人座壹台（含主機玖台）、麻將滿貫大亨壹拾台、王牌對決台、Ｌ
OWN．ＴRAI台、動物奇觀第二代玖台及彈珠台陸台（共含ＩＣ板伍拾壹塊及備用Ｉ
Ｃ塊計伍拾肆塊）、新台幣柒佰元及代幣壹仟伍佰枚均沒收。
    事  實
一、甲○○前於民國（下同）八十九年間因賭博案，經本院判處有期徒刑五月確定，
    並於八十九年七月十二日易科罰金；又於同年間因賭博案件，經本院於八十九年
    九月二十一日判處有期徒刑八月確定，現正執行中。猶不知悔改，明知未依電子
    遊戲場業管理條例規定辦理營利事業登記，不得經營電子遊戲場業，竟未依電子
    遊戲場業管理條例規定辦理營利事業登記，自八十九年九月二十七日起，在台北
    縣板橋市○○路○段二七九號「海山釣蝦場」之密室內，擺設電子遊戲機具賽馬
    八人座一台（含主機九台）、麻將滿貫大亨十三台、王牌對決三台、LOWN．TRAI
    N三台、動物奇觀第二代九台、彈珠台六台，供不特定之人把玩，同時僱用綽號
    「阿芬」之成年女子在現場負責開分與記帳，共同經營電子遊戲場業。嗣於八十
    九年十月九日下午一時四十五分許，經警在上址查獲，而把玩電子遊戲機之顧客
    乘隙自密道逃逸，並扣得其所有供經營電子遊戲場業所用之賽馬八人座一台（含
    主機九台）、麻將滿貫大亨十三台、王牌對決三台、LOWN．TRAIN三台、動物奇
    觀第二代九台、彈珠台六台（共含ＩＣ板五十一塊及備用ＩＣ板三塊合計五十四
    塊）、代幣一千五百枚及其所得新台幣（下同）七百元以及非供經營電子遊戲場
    業所用之帳單三張。
二、案經台北縣警察局海山分局報請及台北縣政府移送台灣板橋地方法院檢察署檢察
    官偵查起訴。
    理  由
一、右揭事實，業據被告甲○○於偵審中供承不諱，並經證人乙○○分別於警訊及本
    院審理時證述屬實，復有如事實欄所載之物扣案可資佐證。罪證明確，被告犯行
    洵堪認定。
二、核被告未依規定辦理營利事業登記，竟擺設電子遊戲機，供不特定之客人把玩，
    擅自經營電子遊戲場業，係違反電子遊戲場業管理條例第十五條規定，應依同條
    例第二十二條規定論處。又被告與綽號「阿芬」之成年女子間有犯意聯絡與行為
    之分擔，應論以共同正犯。末查；被告前於八十九年間因賭博罪，經本院判處有
    期徒刑五月確定，並於八十九年七月十二日易科罰金執行完畢，此有台灣高等法
    院檢察署刑案紀錄簡覆表在卷可徵。其於有期徒刑執行完畢後五年內再犯有期徒
    刑以上刑之本罪，為累犯，應加重其刑。爰審酌被告之品行、犯罪之動機及被告
    之前因擺設賭博性電動玩具與人賭博為本院判刑，現正執行中，竟再違法惡性非
    輕以及被告犯罪後坦承犯行等一切情狀，量處如主文所示之刑，並諭知易科罰金
    之折算標準（按刑法第四十一條業於九十年一月十日修正公布，因此並非刑罰法
    律之變更，僅係刑罰執行要件之變更，故並無刑法第二條第一項之適用），以資
    懲儆。至扣案之電子遊戲機賽馬八人座一台（含主機九台）、麻將滿貫大亨十三
    台、王牌對決三台、LOWN．TRAIN三台、動物奇觀第二代九台、彈珠台六台（共
    含ＩＣ板五十一塊及備用三塊，合計五十四塊）及代幣一千五百枚，係被告所有
    供經營電子遊戲場業使用；而機具之七百元，則係被告所有且係犯罪所得之物，
    業經被告供明在卷，均應依法宣告沒收；另帳單三張並非供犯罪之，業經被告供
    明在卷，自無從於本案中諭知沒收。
三、至公訴意旨以：被告甲○○於上開公眾得出入之場所內，擺設上開電動賭博機具
    與綽號「阿芬」之人，共同與不特定之顧客賭博財物，如賭客中彩得分，則得兌
    換寄分卡再兌換現金，如未中者則賭資悉歸被告所有而賴以為業，因認被告尚犯
    有刑法第二百六十七條尚賭博之罪嫌。惟按犯罪事實應依證據認定之，無證據不
    得推定其犯罪事實，刑事訴訟法第一百五十四條定有明文。又本件公訴人認被告
    犯刑法常業賭博之罪嫌，無非係以證人即查獲之警員陳彥肇、扣案之帳單其中九
    月二十八日有開分及洗分之紀錄以及查獲之地點係在「海山釣蝦場」密室為其主
    要論據。經訊之被告甲○○堅否認有賭博之犯行，並辯稱：不可以換錢，只能分
    數打到完等話，復據證人即查獲之警員陳彥肇於偵查中結證稱：「當時裡面反鎖
    ，密室內有人很吵，應該有人，後來我們進去，機台還熱的也有食物殘渣，機台
    有插電及有開機，系統關掉」及證人乙○○於警訊中證稱：「我於八十九年十月
    九日十三時許和朋友綽號『阿文』‧‧‧至位於板市○○路○段二七九號海山釣
    蝦場內後方夾間暗室內把玩賭博電玩」，復於本院審理時結證稱：「之前，我經
    常在那裡釣蝦子聽到綽號阿文表示那裡有個密室，裡面有電動玩具可以玩，當天
    阿文帶我進入，那密室有二道門，外面有人可以控制，我們進入時是別人替我們
    開門的，進入後我看到很多台電玩，裡面有三、四人（含綽號阿文之人）在玩，
    我進入後沒多久有人進來表示有警察來了，並要我們快點離開，我忘了拿手機與
    鑰匙，我有回去表示要拿回」，並經本院以把玩電玩之人與人可人兌換現金及如
    何兌換等情詢問證人，而證人答稱：「我都沒有注意到裡面有人負責開分」（見
    偵查卷第七頁反面、第四十二頁反面及本院九十年二月八日訊問筆錄）。是並無
    積極證據足資證明被告擺設電動玩具有與不特定之人賭博之犯行，縱被告經營之
    地點係在密室內或所擺設之電動玩具中有公告查禁之賭博電玩或多達四十三台，
    亦不足以此即遽論被告有賭博之犯行；再扣案之帳單三張其中九月二十八日有記
    載「開分」及「洗一千」之字樣；惟「開分」部分有被塗掉（係查獲前即被塗掉
    ），而「洗一千」字樣部分，被告供稱：係一男子本來以一百元開啟一千分，之
    後該男子女友前來，該名男子又表示不想把玩，才將其所開分之一百元返還，此
    外並無洗分之情形等語；又依扣案之帳單三張上並無記載其他有開分、洗分之情
    形，是以所扣案之帳單三張亦不足以論斷被告即有賭博之行為。惟因公訴人認與
    前揭已論罪部分有方法、結果之牽連關係，為裁判上一罪，從而就公訴人起訴常
    業賭博罪部分，不另為無罪之諭知，附此說明。
據上論斷，應依刑事訴訟法第二百九十九條第一項前段，電子遊戲場業管理條例第二
十二條，刑法第十一條前段、第二十八條、第四十一條第一項、第三十八條第一項第
二款、第三款，罰金罰鍰提高標準條例第二條，判決如主文。
本案經檢察官陳盈錦到庭執行職務
中      華      民      國      九十        年    三      月    十三    日
                                      台灣板橋地方法院刑事第二庭
                                          法  官  潘  長  生
右正本證明與原本無異
如不服本判決，應於送達後十日內向本院提出上訴狀
                                          書記官  王  增  華
中      華      民      國      九十        年    三      月    二十二  日
附錄本案論罪科刑法條全文：
電子遊戲場業管理條例第十五條：
未依本條例規定辦理營利事業登記者，不得經營電子遊戲場業。
電子遊戲場業管理條例第二十二條：
違反第十五條規定者，處行為人一年以下有期徒刑、拘役或科或併科新臺幣五十萬元
以上二百五十萬元以下罰金。


司法院資訊處製作；財團法人民間司法改革基金會備份。
